# 执行企业会计准则的事业单位收到专项经费如何核算

提问人：niuxiwu 时间：2017-09-23 20:37:45
求助陈版主： 我遇到这样一个问题：一个执行企业会计准则的事业单位A，收到的农业部专项经费拨款（每年），完成农业技术试验示范专项经费项目：委托事业单位A对良种奶牛培育进行测定，项目约定此事业单位收到项目资金专款专用，不得列支不符合规定的开支和与项目任务无关的支出，农业部对资金使用情况进行监督检查。这种情况下收到及使用专项资金应该如何核算？是作为专项应付款还是计入递延收益？依据是什么？后续资金使用是计入资本公积还是计入收入？请陈版主赐教！@chenyiwei

回答人：chenyiwei
该“农业技术试验示范专项经费项目：委托事业单位A对良种奶牛培育进行测定”： 1 、是该单位内部的自行研发项目，还是完全受政府委托实施？ 2 、是否形成研发成果？如果形成研发成果，其所有权的归属？研发成果是否实质上由该单位使用，使用产生的经济利益是否归属该单位所有？
根据对上述因素的分析，判断该专项资金是属于政府补助（对该单位自行研发项目的补助），还是政府购买服务（该单位的检测、测定服务）。如果是前者，则属于政府补助；如果是后者，则属于政府购买服务。 在后一情况下，应按照《企业会计准则第 14 号——收入》对“提供劳务模式”的相关规定，随着劳务的提供逐步将所收到的款项（预收账款，不是专项应付款）结转为营业收入。

提问人：niuxiwu 时间：2017-09-24 07:52:18
好的，谢谢。那么，再麻烦问您一下，因为产业特殊，该笔专项资金基本上是用于所在省份内的产品的性能测定（这是任务委托书的要求），如果不出意外，只要国家支持这个产业，基本上每年都会得到这笔资金。可不可以作为国家的资本性投入，做专项应付款核算呢？

回答人：chenyiwei
资本性投入可能性不大，更大的可能是专项经费，属于政府补助或者政府购买服务的性质，因此不应作为专项应付款核算。